# 请教陈版及各位大神，关于募集资金效益的计算问题

提问人：mh20010810 时间：2018-05-07 12:01:25
母公司A为上市公司，以非公开发行的方式取得一定金额的募集资金，该募集资金主要投入几个标的项目，部分标的项目由控股子公司B完成，那么隶属B公司运作的募集资金项目的效益如何计算（假设以净利润指标来计算）： （ 1 ）是计算B公司层面该项目产生的归属于B公司的净利润，还是计算归B公司层面归属于上市公司A公司的净利润？
（个人感觉计算归属于B公司的净利润更合适一些，因为募集资金投入产生的效益是整个公司受益，那么计算募集资金产生的效益时不应该撇开B公司的少数股东。）

回答人：chenyiwei
虽然会计上将少数股东也看作合并报表层面的权益持有者，但从证券监管角度，更看重的是“归属上市公司股东的净利润”，包括上市公司的*ST处理、暂停上市、退市、恢复上市等监管行动也是基于其归属于母公司股东的净利润来做出的；扣非净利润也是在归母净利润的基础上扣减非经常性损益中归属于母公司股东的税后净额。所以，个人更倾向于“B公司层面归属于上市公司A公司的净利润”这一口径。